【裁判字號】    97,訴,2068
【裁判日期】    981021
【裁判案由】    違反毒品危害防制條例
【裁判全文】
臺灣臺南地方法院刑事判決              97年度訴字第2068號
公  訴  人  臺灣臺南地方法院檢察署檢察官
被      告  丁○○
選任辯護人  賴鴻鳴律師
            黃俊達律師
            劉錦勳律師
上列被告因違反毒品危害防制條例案件，經檢察官提起公訴（97
年度偵緝字第685號），本院判決如下：
    主  文
丁○○販賣第二級毒品，累犯，處有期徒刑捌年，販賣毒品所得
新臺幣陸仟元沒收之，如全部或一部不能沒收時，以其財產抵償
之；又販賣第二級毒品未遂，累犯，處有期徒刑伍年，扣案之安
非他命壹包（含袋重約肆公克）沒收銷燬之，扣案之0000000000
號行動電話壹支（內含SIM卡壹張）沒收。應執行有期徒刑拾貳
年，販賣毒品所得新臺幣陸仟元沒收之，如全部或一部不能沒收
時，以其財產抵償之，扣案之安非他命壹包（含袋重約肆公克）
沒收銷燬之，扣案之0000000000號行動電話壹支（內含SIM卡壹
張）沒收。
    事  實
一、丁○○於民國83年間因違反肅清煙毒條例等案件，經法院判
    處應執行有期徒刑6年確定，並於93年9月21日縮刑期滿執行
    完畢，仍不知悛悔。
二、丁○○於96年8月9日晚間19時許，在台南縣永康市○○○路
    家樂福大賣場附近之全家便利超商前，以新台幣(下同)7仟
    元之價格，出售重約1錢之第二級毒品安非他命1包予乙○○
    ，乙○○買受安非他命後，僅給付6千元，尚積欠丁○○1千
    元價金。
三、次日即96年8月10日晚間19時43分許，乙○○於其位於臺南
    縣永康市○○○路266巷38號7樓之1租屋處，持其友人梁志
    愷持有之門號0000000000號電話，撥打丁○○所有之門號00
    00000000號電話聯絡，欲購買與98年8月9日相同數量、金額
    之安非他命1包，丁○○於電話中承諾後，乙○○即因另涉
    強盜案件遭臺南市警察局第二分局員警於上揭租屋處搜索並
    逮捕。此時丁○○依約持欲出售予乙○○之安非他命1包到
    上揭租屋處，並欲向乙○○討回前1日乙○○所積欠之1千元
    時亦為在場之警員當場查獲而不遂，員警並於丁○○身上扣
    得安非他命1包(含袋重約4公克)，海洛因1包(含袋重約1公
    克)，門號0000000000、0000000000、0000000000、0000000
    000號電話各1支(以上均含SIM卡各1張)，因而查獲上情。
四、案經台南市警察局第二分局報請臺灣臺南地方法院檢察署檢
    察官偵查終結後提起公訴。
    理  由
甲、程序部分：
  (一)按通訊監察之錄音、錄影，其所錄取之聲音或畫面，既係憑
    機械力拍錄，未經人為操控，該錄音、錄影經依刑事訴訟法
    第165條之1第2項規定之調查程序後，固有證據能力。至通
    訊監察之監聽譯文如係司法警察人員，於審判外將監聽所得
    資料以現譯方式整理後予以紀錄而得，則本質上屬於被告以
    外之人於審判外之書面陳述，為傳聞證據，依刑事訴訟法第
    159條第1項規定，除法律有規定者外，不得作為證據，最高
    法院98年度台上字第2980號著有裁判可稽。本件公訴人提出
    如附表所示被告與證人乙○○間96年8月10日之監聽譯文(偵
    查案號：96年度他字第2733號、監聽卷號：96年度監字第15
    72號)，係司法警察人員，於審判外將監聽所得資料以現譯
    方式整理後予以紀錄而得，本質上屬於被告以外之人於審判
    外之書面陳述，為傳聞證據，依上揭見解自不得採為本案判
    決之基礎。
  (二)被告以外之人於審判外之陳述，雖不符刑事訴訟法第159 條
    之1至第159條之4之規定，而經當事人於審判程序同意作為
    證據，法院審酌該言詞陳述或書面陳述作成時之情況，認為
    適當者，亦得為證據。刑事訴訟法第159條之5定有明文。經
    查：證人乙○○於警詢中之證言(見警卷第5-7頁)既未經被
    告於審判程序中不同意作為證據，本院審酌該證言作成時之
    情況，認為適當，自得採為本案判決之基礎。
乙、實體部分：
一、訊據被告丁○○對於上揭時、地持有毒品遭警查獲之事實固
    不否認，惟矢口否認有販賣第二級毒品安非他命2次予乙○○之犯行，分別辯稱如下：
  (一)98年1月16日本院準備程序中辯稱：
    (1)96年8月9日我沒有與乙○○用電話聯絡，2人也沒有見面
      。
    (2)96年8月10日被查獲的毒品，是我與我的合租人共同出資
      購買是要自己施用的，他的名字叫林明忠。
    (3)被告為警逮捕的時間為96年8月10日20時，而監聽譯文顯
      示被告遭監聽之時間為96年8月10日19時45分，二者間相
      差的時間只有15分鐘，而員警對乙○○執行搜索之時間為
      96年8月10日19時30分起，此時乙○○在警察之監管之下
      無法以0000000000號行動電話聯絡被告購買毒品。
  (二)98年4月3日本院準備程序中另辯稱：我與丙○○一起前往他
    人處購買毒品，欲自行吸食，並無販賣安非他命之犯意，是
    乙○○配合警方以陷害教唆之方式構陷被告入罪。
  (三)98年10月1日本院審理中辯稱：
    (1)證人乙○○所言不實在，我於8月9日要跟乙○○收6千元
      ，是因為綽號小弟之男子欠我7千元，叫我去中華二路等
      乙○○收錢，當時是說會給我7千元，但是乙○○當時只
      還我6千元，乙○○說隔天再還我1千元，結果隔天我就被
      抓到。
    (2)乙○○不知道我的電話，因為我沒有給他電話，所以我接
      到他電話時嚇一跳。
    (3)通訊監察譯文沒頭沒尾，且中間有多字，「我身上有，我
      先給你」這句話是多的，還有少一些字「跟昨天一樣」應
      該是「跟昨天講的一樣」。
    (4)如果8月10日當天有譯文，為何前一天(即8月9日)沒有譯
      文，也沒有電話通聯。
    (5)我剛買完毒品，還沒有回到家，就接到乙○○的電話，我
      住那附近，乙○○離我家很近所以我會帶毒品到乙○○家
      ，不是要賣給他。
二、本院審酌：
  (一)證人乙○○於本院審理中經具結後證稱：附表所示監聽譯文
    (並無證據能力已如前述)之聯絡內容，為其與被告之對談等
    語(見本院卷第91頁)，已坦承其於98年8月10日19時許與被
    告電話聯絡之內容，確實為附表所示內容無誤。雖證人乙○○，並未就附表所示內容，逐一確認，然再綜合判斷被告於
    警詢中供稱：我在電話中提及「半樣」(見警卷第2頁)；於
    檢察官偵查中供稱：(問：乙○○為何於譯文中說跟昨天一
    樣，還要馬上拿過去呢？)那是案發前一天....(見偵卷第23
    、24頁)。於檢察官偵查中提出97年4月9日答辯狀中記載乙○○與我在電話中談的與昨天一樣多，那是要我轉達給小弟
    等語(見偵卷第53頁)；於本院審理中供稱：....只有出來『
    幾點要拿過來』這句話而已等語。及參酌證人乙○○於本院
    審理中證稱：我在電話中說的「半樣」指一錢的一半，「跟
    昨天一樣」的意思是指我前一天也是買一錢，所以我回答跟
    昨天一樣，「一」是指一錢，跟我昨天買的一樣，一錢是7
    千元等語(見本院卷第91頁反面、第92頁)。二者間互相參照
    ，亦足以認定被告與證人乙○○於96年8月10 日系爭電話聯
    絡中確曾有如下之對話：
    ┌─────────────────┐
    │被告：怪獸你講半樣還是多少？      │
    │乙○○：跟昨天一樣。              │
    │被告：一喔？，馬上拿過去拿？      │
    │被告：因為我要等你，才有辦法進來。│
    │被告：幾點要拿過來？              │
    └─────────────────┘
    依上述對話，已足以認定被告於接獲證人乙○○電話之時，
    並無任何吃驚之情形及96年8月10日被告如係販賣毒品予證
    人乙○○，則販賣之數量與金額，應予8月9日相同。
  (二)證人乙○○於本院審理中證稱：96年8月10日當天，我用的
    0000000000號電話是跟梁志愷借的，因為被抓當天我跟梁志
    愷在一起，我手機沒有電，我打給被告使用的0000000000號
    電話中所說的綽號「怪獸」是我，「半樣」指一錢的一半，
    「跟昨天一樣」的意思是指我前一天也是買一錢，所以我回
    答跟昨天一樣。「一」是指一錢，跟我昨天買的一樣。一錢
    是7千元，我沒有無欠「小弟」男子的錢。96年8月10日當天
    我跟被告約在租屋處外面的全家便利商店。96年8月9日用何
    電話聯絡購買毒品我已經忘了等語。已證稱其於96年8月9日
    及96年8月10日連續2日均與被告購買第二級毒品安非他命各
    1 錢之事實等語。此與其於警詢及檢察官偵查中證稱：我於
    96年8月9日與10日都是晚間19時許，向被告購買安非他命7
    千元等語相符。再對照上揭證人與乙○○電話中對話之內容
    ，更可稽其證言當可採信。又證人乙○○於警詢及96年80月
    28 日檢察官偵查中雖分別證稱：我於96年8月10日19時許，
    以電話聯絡被告，請他幫我找數量半半的安非他命，及我共
    向丁○○買過2次安非他命，每次交易金額都是2千元，我都
    與他約在大樓附近的全家便利商店前交易云云(見警卷第6頁
    ) ；2次都是向他買一包2千元，共買4千元云云(見偵卷第16
    頁)，與本院所證稱之每次購買1價何7千元不符。然查證人
    乙○○就證稱其向被告購買安非他命毒品2次之內容部分並
    無任何不同，尚不得僅因其供稱之價格不同，遽認被告並無
    販賣2次安非他命予證人乙○○事實。再查證人乙○○於96
    年9月14日檢察官偵查中證稱：我於8月9日其實是向他(指被
    告)買7千元的安非他命，我是想說說少一點丁○○會不會被
    判輕一點等語(見偵卷第29頁)，已經敘明其前後供述不一之
    原因。復查證人乙○○於96年8月10日與被告系爭通話內容
    中乙○○係稱「跟昨天一樣」。被告則答稱「一喔」等語，
    並非證人乙○○於警詢中所稱之「半半」等語，依此可證證
    人乙○○於檢察官偵查中證稱其稱向被告買2千元之安非他
    命乙節並不實在，應以其後證稱之7千元較為可採。
  (三)按「誘捕偵查」，依美、日實務運作，區分為二種偵查類型
    ，一為「創造犯意型之誘捕偵查」，一為「提供機會型之誘
    捕偵查」，前者，係指行為人原無犯罪之意思，純因具有司
    法警察權者之設計誘陷，以唆使其萌生犯意，待其形式上符
    合著手於犯罪行為之實行時，再予逮捕者而言，實務上稱之
    為「陷害教唆」；後者，係指行為人原已犯罪或具有犯罪之
    意思，具有司法警察權之偵查人員於獲悉後為取得證據，僅
    係提供機會，以設計引誘之方式，佯與之為對合行為，使其
    暴露犯罪事證，待其著手於犯罪行為之實行時，予以逮捕、
    偵辦者而言，實務上稱此為「釣魚偵查」。關於「提供機會
    型之誘捕偵查」型態之「釣魚偵查」，因屬偵查犯罪技巧之
    範疇，我國刑事訴訟實務認為並未違反憲法對於基本人權之
    保障，且於公共利益之維護有其必要性，故依「釣魚」方式
    所蒐集之證據資料，非無證據能力。而關於「創造犯意型之
    誘捕偵查」所得證據資料，係司法警察以引誘或教唆犯罪之
    不正當手段，使原無犯罪故意之人因而萌生犯意而實施犯罪
    行為，再進而蒐集其犯罪之證據而予以逮捕偵辦；縱其目的
    在於查緝犯罪，但其手段顯然違反憲法對於基本人權之保障
    ，且已逾越偵查犯罪之必要程度，對於公共利益之維護並無
    意義，其因此等違反法定程序所取得之證據資料，應不具有
    證據能力，最高法院於97台上418號判決理由闡述甚明。經
    查：證人乙○○於本院審理中證稱：我於96年8月10日因為
    強盜案，為警查獲。我用梁志愷的電話打給被告的00000000
    00號電話後約5-10分鐘後被警察查獲，講這通電話是在被警
    察抓之前聯絡的，被抓之後我有跟警察說購買毒品的事情等
    語(見本院卷第92頁反面)，已經否認其係經逮捕之員警策動
    撥打電話向被告購買毒品之事實。再參酌證人乙○○與被告
    當日晚間電話通聯紀錄共有3通：
    第1通為晚間19時43分49秒，由乙○○持用之0000000000
      號電話撥打予被告之0000000000號電話。
    第2通為晚間19時45分6秒，由被告以相同之電話撥打予乙○○。
    第3通為晚間19時58分20秒，亦由被告撥打予乙○○。
    而梁志愷之0000000000號電話於96年8月10日，自上午9時30
    分起至上揭所示第2通與被告間之聯絡電話時止，均有密集
    之發受話紀錄，其後即無任何發話紀錄，僅有被告所撥打之
    上揭第3通電話，及其後由其它號碼所撥送之5通簡訊(以上
    均見96年度訴字第1605號卷第159頁)，因此亦足以證明證人
    乙○○於警詢中稱其打電話向被告欲購買毒品，沒多久他向
    我稱約5-10分鐘就會再打電話給我，後來的電話是誰接的我
    就不清楚了等語(見警卷第6頁)應可採信，依此可以推知員
    警應係被告與證人乙○○間撥打第2通電話之後即19時45分6
    秒之後，證人乙○○始經警進屋搜索並予逮捕者，當日員警
    搜索扣押筆錄上所記載之時間19時30分應為誤載。退步言縱
    然依證人乙○○所涉強盜案(97年度上訴字第1084號案)96年
    8 月10日之執行拘提報告上記載執行拘提之時間為當日晚間
    19 時30分許(參該案警卷C第1、4頁)無誤，證人乙○○與被
    告當日第1通電話確為員警策動證人乙○○所撥打者。然參
    酌被告於電話中稱：「怪獸，你講半樣還是多少？現拿的嗎
    ？」等語，與證人乙○○回答「跟昨天一樣」等語，已足以
    證明證人乙○○之通話內容並無任何「唆使被告萌生犯意」
    之言詞，被告亦無任何疑問、猶豫、考慮甚至反對之陳述或
    反應，逕予確認毒品數量、金額與交付毒品之地點。依此可
    以確定證人乙○○之去電，並非唆使被告作出原來意想之外
    的新決定，而係誘使被告以行為彰顯出其原來打算從事之行
    為。是縱認證人乙○○於96年8月10日向被告購買毒品係司
    法警察教唆為之，此等偵查作為，當屬「提供機會型之誘捕
    偵查」型態之「釣魚偵查」，而為可被接受之偵查犯罪技巧
    ，被告即不得依此遽為卸責之主張。
  (四)復查：
    被告於警詢中供稱：我至乙○○家是要向乙○○收欠款1
      千元云云(見警卷第2頁)，並未供稱要去帶乙○○去向小
      弟買毒品。於本院審理中始改稱要帶乙○○去向小弟買毒
      品云云，前後供述不一。
    被告於警詢中先稱：我在電話中提及「半樣」是指綽號「
      小弟」的外號云云；其後後又改稱我的意思是說「半樣」
      是指綽號「小弟」與綽號「怪獸」之間的祕語代號云云(
      均見警卷第2頁)，前後顯然矛盾。
    被告於檢察官偵查中先稱：前一天8月9日我根本沒有跟他
      (指證人乙○○)見面(97年度偵緝字第585號卷，以下簡稱
      偵1卷，第10頁)，嗣後卻改稱：8月8日小弟向我借7千元
      ，小弟聯絡怪獸在中華路家樂福旁的便利商店見面(指8月
      9日)，叫我在便利商店那邊等就有人拿錢給我(見偵1卷第
      10頁)云云。
    參酌被告前揭顯然相互矛盾之供詞，足認被告上揭辯詞皆不
    足採信。
  (五)次查：被告於警詢中供稱小弟欠我現金7千元，只還給我6千
    ，叫我轉向怪獸收取1千元等語(見警卷第2頁)；證人乙○○
    於檢察官偵查中供稱：8月9日我向被告買了7千元的安非他
    命，我付了6千元，另外1千元第2天再收，8月10日那一天，
    我的意思是要買7千元，順便要還他前一天欠的1千元等語(
    見偵卷第29頁)，就證人乙○○積欠被告之金額及96年8月10
    日被告欲向乙○○索討之金額相符，再參酌上情足以推知證
    人乙○○係積欠被告1千元，而非小弟1千元及被告於96年8
    月10日當日晚間除欲販買1錢之安非他命予證人乙○○外，
    並欲向乙○○索討8月9日其所積欠之買受毒品價金。
  (六)再查：1錢之重量為3.75公克，而被告為警查獲時所扣得之
    安非他命，含袋重約4克。扣除包裝袋，安非他命之重量亦
    恰巧約為1錢，此與證人乙○○之證言相符。且被告為警查
    獲當時身上並未隨身攜帶分裝工具或分裝袋，足認被告係將
    該1錢之安非他命出售予證人乙○○，而非如證人乙○○於
    警詢或檢察官偵查中所稱之每次金額2千元之安非他命。依
    此亦足認證人乙○○於檢察官偵查或本院審理中證稱之為想
    被告判輕一點及警詢中記憶不清，而故意說買得少一點等語
    非屬無據。
  (七)被告於檢察官偵查中供稱：我知道小弟的真實姓名好像叫閻
    遺琳等語(見偵卷第24頁)，且依證人乙○○之證言，其與被
    告係於電子遊藝場經由綽號小弟之男子介紹認識者，且被告
    既借款7千元予綽號小弟之人，足認被告對於綽號小弟之人
    相當熟識。然經本院於98年4月3日準備程序中提示小弟戊○○之照片(見偵卷第34頁反面)予被告指認，是否係被告所稱
    綽號小弟之男子時，被告竟然供稱：「不是」(見本院卷第
    64頁)。而本院於98年7月20日本院審理中將該照片提示證人
    乙○○指認時，證人乙○○明確指認，戊○○即為綽號小弟
    之人(見本院卷第94頁)。被告既稱其曾經借給小弟7千元，
    而依小弟之指示於96年8月9日至家樂福旁向證人乙○○取款
    ，並非販賣毒品予證人乙○○云云，被告應理急於尋求小弟
    出庭以證明其說才是。然被告竟當庭否認戊○○即為綽號小
    弟之人，顯見其不願本院傳喚綽號小弟之人到庭。依此亦足
    認其辯稱96年8月9日小弟叫被告向乙○○收款，及辯稱10
    日欲帶乙○○至小弟處購買毒品云云，顯屬不實。
  (八)按刑事訴訟法規定，傳聞供述不具證據能力；惟原始證人如
    就主要待證事實之陳述與傳聞供述相左或不一致，則得以傳
    聞供述作為彈劾證據，用來爭執原始證人陳述證據之證明力
    ，最高法院96年度台上字第4464號著有裁判可稽。經查附表
    所示被告與證人乙○○間通話之譯文紀錄，雖屬傳聞證據，
    就本案而言並無證據能力，不得以該譯文內容逕為認定被告
    有罪之裁判基礎。然依上所述尚非不得為彈劾被告不實供述
    之證明，合先敘明。經查：被告於本院審理中翻異前詞改稱
    ：我在電話中不是說「跟昨天一樣」，而是說「跟昨天講的
    一樣」，嗣後又改稱「跟昨天一樣」是多的，譯文裡面沒有
    這句話」；我不是說「幾點要拿過來」我是說「我說我馬上
    過去戴你」；我也沒說「我這先給你」「因為我剛拿出，是
    你沒有提早說，這是要給別人的，你先拿去沒關係，我先拿
    過去」云云。然查本案承辦員警於96年8月10日晚10時55 分
    ，警詢中就曾提示相關譯文內容予被告，被告當時即已知悉
    該譯文內記載之內容，且此時距離渠等通話時間不過2個多
    小時，被告之記憶應甚為清晰才是，被告為何未於警詢中即
    時指出上揭通話內容不實之處，遲至2年後本院最後審理時
    始改稱：我沒有說「幾點要拿過來」、「我這先給你」「因
    為我剛拿出，是你沒有提早說，這是要給別人的，你先拿去
    沒關係，我先拿過去」。我在電話中是說：「跟昨天講的一
    樣」、我是說「我說我馬上過去戴你」云云，顯與常情不符
    ，而不足採信。
  (九)被告經警查獲後扣得被告隨身攜帶之0000000000、00000000
    00、0000000000、0000000000號等4支行動電話，足認被告
    平日即以多支電話作為其聯絡工具。而證人乙○○於本院審
    理中亦證稱我有多支電話，號碼不記得了等語(見本院卷第
    94頁)。依此本院雖無法查明96年8月9日當天，被告與證人
    乙○○之間是以何號碼之手機聯絡買賣毒品及查無監聽譯文
    之事實。惟依上所述，已經可以認定96年8月9日間被告於上
    述地點販賣第二級毒品安非他命予證人乙○○之事實。
  (十)綜上所述，足認被告於96年8月9日19時許，曾販賣價格7千
    元之第二級毒品安非他命1錢予證人乙○○；於96年8月10日
    晚已著手於販賣第二級毒品安非他命予乙○○1錢而不遂之
    事實已堪認定。
三、核被告丁○○於96年8月9日所為，係犯毒品危害防制條例第
    4條第2項之販賣第二級毒品罪；96年8月10日所為係犯同條
    例第4條第6項、第2項之販賣第二級毒品未遂罪。起訴書就
    被告96年8月10日犯行雖亦論販賣既遂罪，然經公訴檢察官
    當庭予以更正，本院自毋庸為起訴法條之變更。又被告持有
    第二級毒品之行為，已為其販賣之行為所吸收，不另論罪。
    再被告所犯前開2罪間，犯意各別、行為各異，應分論併罰
    。復被告於96年8月10日已著手販賣毒品行為之實施，未生
    販售之結果為未遂犯，爰依刑法第25條前段之規定減輕其刑
    。又被告有如事實欄所載之前案科刑紀錄，其於徒刑執行完
    畢後5年內故意再犯本件各有期徒刑以上之罪，均為累犯，
    除法定刑為無期徒刑外，均應依法加重其刑，並就販賣未遂
    罪部分，予以先加後減。
四、爰審酌被告明知毒品對人身心戕害之嚴重性，且正值青壯，
    卻不思正途，藉販毒牟取利益，所生危害非輕，且犯後仍飾
    詞狡辯等一切情狀，分別量處如主文所示之刑，併定其應執
    行之刑。
五、扣案第二級毒品安非他命1包（含袋重約4公克）應沒收銷燬
    之；扣案門號0000000000號行動電話1支(內含SIM卡1張)，
    為被告所有(參偵卷第88頁反面)係供販賣毒品所用之物，爰
    依法宣告沒收。另扣案之毒品海洛因1包雖為違禁物，然係
    供被告自行施用者，與販賣毒品無關及其餘扣案之電話3支
    ，尚無證據證明係供本件犯罪所用，爰不為沒收之宣告。
六、按毒品危害防制條例第19條第1項規定，販賣毒品所得應宣
    告沒收，如全部或一部不能沒收時，應以其財產抵償之。又
    該條規定，係採義務沒收主義，故販賣毒品所得金錢，如能
    認定確係販賣毒品所得款項，應宣告沒收，不以當場搜獲扣
    押者為限，但因其並無「不問屬於犯人與否，沒收之」之特
    別規定，自仍以沒收物屬於犯人所有者為限，始得依該規定
    予以沒收，最高法院93年度台上字第1218號、第2670號、第
    2743號判決意旨可資參照。次按原判決認定被告販賣毒品予
    陳某某，陳某某「賒欠」價金1千元，因認此部分並無販賣
    毒品所得，而未諭知沒收。但陳某某於檢察官偵訊時證稱「
    我有將1千元交給被告」等語，依其所述意旨似已清償上述
    賒欠之購毒價款1千元，究竟實情如何？原判決未予調查釐
    清，遽認該部分並無販毒所得，而未併予諭知沒收，亦嫌調
    查未盡，此有最高法院98年度台上字第1491號判決可稽，依
    此足認被告販賣毒品予他人既遂後，如買受人積欠買受毒品
    價金，未為給付，尚不得逕為沒收之宣告。經查：證人乙○○於96年8月9日晚間向被告買受價值7千元之毒品安非他命
    後，僅給付6千元予被告，尚餘1千元價金尚未給付，業據證
    人乙○○於檢察官偵查及本院審理中供明在卷(見偵卷第29
    頁及本院卷第91頁反面)，故被告販賣毒品之所得應只有6千
    元，雖未扣案，依照上揭見解仍應宣告沒收，如全部或一部
    不能沒收時，應以其財產抵償之。尚餘1千元未給付之價金
    及被告於96年8月10日販賣毒品予證人乙○○而不遂部分，
    亦因無所得，本院自亦毋庸為沒收之宣告，附此敘明。
據上論斷，應依刑事訴訟法第299條第1項前段，毒品危害防制條
例第4條第2項、第6項、第18條第1項前段、第19條第1項，刑法
第11條、第25條、第47條第1項、第38條第1項第2款、第51條第5
款，刑法施行法第1條之1，判決如主文。
本案經檢察官甲○到庭執行職務。
中    華    民    國    98    年    10    月    21    日
                  刑事第六庭  審判長法  官  蔡直青
                                    法  官  吳坤芳
                                    法  官  郭瓊徽
以上正本證明與原本無異
如不服本判決應於收受本判後10日內向本院提出上訴書狀，並應
敘述具體理由。其未敘述上訴理由者，應於上訴期間屆滿後20日
內向本院補提理由書狀（均須按他造當事人之人數附繕本）「切
勿逕送上級法院」。
                                    書記官  王政煌
中    華    民    國    98    年    10    月    22    日
附錄本案論罪科刑法條全文
毒品危害防制條例第4條
製造、運輸、販賣第一級毒品者，處死刑或無期徒刑；處無期
  徒刑者，得併科新臺幣1千萬元以下罰金。
製造、運輸、販賣第二級毒品者，處無期徒刑或7年以上有期
  徒刑，得併科新臺幣7百萬元以下罰金。
製造、運輸、販賣第三級毒品者，處5年以上有期徒刑，得併
  科新臺幣5百萬元以下罰金。
製造、運輸、販賣第四級毒品者，處3年以上10年以下有期徒
  刑，得併科新臺幣3百萬元以下罰金。
製造、運輸、販賣專供製造或施用毒品之器具者，處1年以上7
  年以下有期徒刑，得併科新臺幣1百萬元以下罰金。
前五項之未遂犯罰之。


司法院資訊處製作；財團法人民間司法改革基金會備份。
